【裁判字號】    99,抗,1204
【裁判日期】    991022
【裁判案由】    聲請定其應執行刑
【裁判全文】
臺灣高等法院刑事裁定                  99年度抗字第1204號
抗  告  人
即  受刑人  甲○○
上列抗告人因聲請定其應執行刑案件，不服臺灣板橋地方法院中
華民國99年9月13日裁定（99年度聲字第4448號），提起抗告，
本院裁定如下：
    主  文
抗告駁回。
    理  由
一、原裁定意旨略以：抗告人即受刑人甲○○（下稱抗告人）因
    竊盜等案件，茲檢察官聲請定其應執行之刑，經審核認聲請
    如原裁定附表示之罪為正當，爰依刑事訴訟法第477條第1項
    ，刑法第53條、第51條第5款，裁定其應執行有期徒刑3年等
    語。
二、抗告意旨略以：刑法新法實施以來，參照如販賣毒品案例，
    被告所犯5次販賣行為分別判刑15年（5個15年合計75年）後
    定其應執行刑至20至23年左右。又如強盜案件，所犯普通強
    盜案件6件，分別判刑5年6月（6個5年6月合計33年）定應執
    行之行為7年6月至8年左右。然8次吸食毒品分別判1年（合
    計8年）合併後定應執行卻成7年左右，而販賣行為屬高度犯
    罪行為，吸食為低度行為，依照比例所獲之罪責等同，但行
    為之高低相差距大，顯見違背比例原則，請給抗告人一個合
    理公平之裁定云云。
三、按裁判確定前犯數罪者，併合處罰之。數罪併罰，有二裁判
    以上者，依刑法第51條之規定，定其應執行之刑，刑法第50
    條、第53條分別定有明文。次按法律上屬於自由裁量之事項
    ，並非概無法律性之拘束。自由裁量係於法律一定之外部性
    界限內（以定執行刑言，即不得違反刑法第51條之規定）使
    法官具體選擇以為適當之處理；因此在裁量時，必須符合所
    適用之法規之目的。更進一步言，須受法律秩序之理念所指
    導，此亦即所謂之自由裁量之內部性界限。關於定應執行之
    刑，既屬自由裁量之範圍，其應受此項內部性界限之拘束，
    要屬當然，固有最高法院80年臺非字第473號判例可稽。又
    更定之應執行刑，不應比前定之應執行刑加計其他裁判所處
    刑期後為重，否則即與法律秩序理念及法律目的之內部界限
    有違，難認適法（最高法院93年度台非字第192號裁定參照
    ）。依刑法第51條第5款規定定執行，並非減刑之依據，法
    院定執行刑時，如已審酌被告所犯各罪中，曾定執行刑者所
    定刑度，在數罪各刑之宣告刑或執行刑合併刑期範圍內重定
    執行刑，即無違法可言。再按，按定應執行刑之裁定與科刑
    之確定判決具有同一效力，又對於已判決確定之各罪，已經
    定其應執行之刑者，如又重複裁定其應執行之刑，自係違反
    一事不再理之原則（最高法院68年度台非字第50號判例意旨
    參照）。
四、經查：本件原裁定以抗告人先後犯如原裁定附表所示各罪，
    經分別判處如其附表所示之刑確定，檢察官聲請原審法院定
    其應執行之刑，原審法院經審核卷證結果，認其聲請為正當
    ，依刑事訴訟法第477條第1項，刑法第53條、第51條第5款
    等規定，裁定應執行刑為有期徒刑3年。經核原裁定附表所
    示之各宣告刑中之刑期最長者為原裁定附表編號4、5，其宣
    告刑為有期徒刑1年，各刑合併後為有期徒刑3年3月（其中
    附表編號1、2、3前曾定其應執行刑有期徒刑1年1月，獲減
    有期徒刑2月之利益），揆諸上開規定及說明，抗告人本件
    定其應執行刑之範圍為：有期徒刑1年以上，有期徒刑3年1
    月以下。而本件抗告人之應執行刑為有期徒刑3年，依法合
    於法所定之外部界限，且亦未逾自由裁量之內部性界線。經
    核原審之裁定於法均無不合。抗告人徒以上情，任意指摘原
    裁定不當，求予撤銷改判，為無理由，應予駁回。
五、據上論結，應依刑事訴訟法第412條，裁定如主文。
中    華    民    國    99    年    10    月    22    日
                  刑事第二十庭審判長法  官  楊貴雄
                                    法  官  周明鴻
                                    法  官  林銓正
以上正本證明與原本無異。
不得抗告。
                                    書記官  張淨卿
中    華    民    國    99    年    10    月    26    日

司法院資訊處製作；財團法人民間司法改革基金會備份。
